【裁判字號】    91,交簡上,128
【裁判日期】    920310
【裁判案由】    公共危險
【裁判全文】
臺灣高雄地方法院刑事判決                      九十一年度交簡上字第一二八號
    公  訴  人  台灣高雄地方法院檢察署檢察官
    上  訴  人  甲○○
右列被告因公共危險案件，不服本院中華民國九十一年六月四日九十一年度雄交簡字
第七四三號刑事簡易判決（聲請簡易判決處刑案號：臺灣高雄地方法院檢察署九十一
年度偵字第九九九一號），提起上訴，本院管轄之第二審合議庭，依通常程序審理並
為判決如左：
    主  文
上訴駁回。
    事  實
一、甲○○於民國九十一年五月八日十三時許，與友人在高雄市區邊小吃攤飲
    用酒類啤酒，甲○○個人約飲用三瓶，至同日十五時許結束後欲前往屏東縣里港
    工作，甲○○於服用酒類後已產生步態不穩、噁心嘔吐及精神混惑不清晰，而影
    響反應與控制能力，無法為正常反應，已不能安全駕駛動力交通工具，猶駕駛車
    牌號碼ＴＹ─六九一一號自小客車上路，並於是日十六時二十分許，行經高雄縣
    鳳山市○○路○段五十三號前，經執勤員警發覺甲○○車行不穩而攔停，發現甲
    ○○顯有酒意，即進行酒精濃度之測試，當場測得其吐氣中之酒精濃度達每公升
    一點零六毫克，而知前情。
二、案經高雄縣政府警察局鳳山分局報請臺灣高雄地方法院檢察署檢察官聲請簡易判
    決處刑。
    理  由
一、右揭犯罪事實，業據被告吳明福於警、偵訊及本院審理中坦承於前開時、地服用
    酒類啤酒，且於服用酒類後駕駛前開車輛上路等情不諱，惟稱︰伊只有喝一點酒
    ，且未肇事云云。
二、經查：
（一）被告於服用酒類後，駕駛自小客車上路，經執行路檢勤務員警發覺被告駕車行
      駛不穩，車輛在內、外車道間搖擺不定，才攔停被告所駕之車，並發現被告身
      上有酒味，臉紅，但精神狀況還好，即對被告進行酒精濃度測試等情，有證人
      即當天值勤員警劉建輝在庭證述明確，復有刑法第一百八十三條之三案件測試
      紀錄表一紙附卷可稽。
（二）且被告甲○○為警攔停後進行吐氣之酒精濃度之測試為每公升一點零六毫克，
      有酒精濃度測試列印單及高雄縣政府警察局以高警交字第Ｎ00000000
      號舉發違反道路交通管理事件通知單各一紙在卷可按。參以醫學研究所呈︰行
      為人呼氣酒精濃度已達每公升一毫克者，其中毒症狀為中度，並有步態不穩、
      噁心嘔吐及精神混惑不清晰之情狀，本件被告吐氣酒精濃度已達每公升一點零
      六毫克，並駕車行駛在建國路上之快、慢車道上，縱未肇事，亦堪認被告之控
      制能力已受影響甚明。
（三）綜前，足見被告反應與控制能力確受酒精之影響，其酒後顯已不能安全駕駛動
      力交通工具。本件事證已臻明確，被告犯行堪以認定。
二、核被告甲○○所為，係犯刑法第刑法第一百八十五條之三之服用酒類，不能安全
    駕駛動力交通工具而駕駛罪。原審適用刑法第一百八十五條之三、第四十一條第
    一項（原審贅載前段）、罰金罰鍰提高標準條例第二條，量處上訴人拘役五十九
    日，並諭知易科罰金之折算標準，經核原審認事用法並無不當，量刑亦屬妥適，
    上訴意旨雖指原判決量刑過重，惟本院審酌汽車駕駛人飲酒後駕車，會降低對光
    線之適應能力，削弱其對於路況及車前狀況辨識之正確性，亦使神經反應遲鈍，
    致使駕駛人無法適切地操控車輛，因此酒後駕車在道路上行駛，對一般往來之公
    眾及駕駛人自身皆具有高度危險性，此為智識健全之人所可認識者，酒後不應駕
    車之觀念，復已透過教育、宣導及各類媒體廣為介紹傳達各界週知，被告對於酒
    後不能駕車，及酒醉駕車之危險性，實難諉為不知，詎被告猶於酒後不能安全駕
    駛之狀態下駕車，忽視他人生命、財產安全，為一時之便而駕車上路行駛，縱因
    僥倖未釀事端，但已置公共安全於險境等情，認原審並無量刑過重情形，是其上
    訴為無理由，應予駁回。
據上論斷，應依刑事訴訟法第四百五十五條之一第一項、第三項、第三百六十八條
，判決如主文。
本案經檢察官洪信旭到庭執行職務
中      華      民      國    九十二    年      三      月      十      日
                        臺灣高雄地方法院交通法庭
                            審判長  法   官 黃仁松
                                    法   官 陳威龍
                                    法   官 程克琳
右正本證明與原本無異。
不得上訴。
                                     書記官 梁瑜玲
中    華    民    國      九十二      年      三      月      十      日
【附錄本案論罪科刑法條】
刑法第一百八十五條之三︰
服用毒品、麻醉藥品、酒類或其他相類之物，不能安全駕駛動力交通工具而駕
駛者，處一年以下有期徒刑、拘役或三萬元以下罰金。


司法院資訊處製作；財團法人民間司法改革基金會備份。
